【裁判字號】    97,交抗,1791
【裁判日期】    971029
【裁判案由】    違反道路交通管理處罰條例
【裁判全文】
臺灣高等法院交通事件裁定            97年度交抗字第1791號
抗  告  人
即受處分人  甲○○
上列受處分人因違反道路交通管理處罰條例案件，不服臺灣臺北
地方法院中華民國九十七年九月三十日所為裁定（九十七年度交
聲字第一五七九號），提起抗告，本院裁定如下：
    主  文
抗告駁回。
    理  由
一、原處分意旨略謂：受處分人甲○○於民國九十七年二月五日
    十五時三十二分許，駕駛「明台計程汽車有限公司」所有之
    車牌號碼255-ER號營業小客車，在臺北市○○○路○段、八
    德路口，行經管制號誌之交叉路口遇紅燈未停，經臺北市政
    府警察局松山分局交通警察隊以固定式科學儀器拍照採證，
    並以受處分人有違反道路交通管理處罰條例第五十三條第一
    項之行為逕行掣單舉發，裁處受處分人罰鍰新臺幣二千七百
    元，並依同條例第六十三條第一項第三款記違規點數三點。
    受處分人不服聲明異議，原審調查後仍認其有闖紅燈之違規
    行為，而駁回異議之聲明。
二、抗告意旨略謂：受處分人固於上揭時地駕駛前開車輛於紅燈
    時闖越停止線，但此係該路段燈號變換太快所致，不可歸責
    於受處分人云云。
三、按汽車駕駛人，行經有燈光號誌管制之交岔路口闖紅燈者，
    處新臺幣一千八百元以上五千四百元以下罰鍰，道路交通管
    理處罰條例第五十三條定有明文；又汽車駕駛人駕駛汽車違
    反道路交通管理處罰條例第五十三條規定者，除應依該條所
    規定之罰鍰處罰外，並應記違規點數三點，同條例第六十三
    條第一項第三款亦有明定。次按道路交通管理處罰條例第七
    條之二第一項第七款規定，以固定式科學儀器取得違規證據
    資料（如照相機或測速器）者，得逕行舉發。再按逕行舉發
    違反道路交通管理事件，經汽車所有人依通知單之應到案日
    期前到案，並告知違規駕駛人姓名、身分證統一編號及住址
    者，處罰機關應即另行通知違規駕駛人到案依法處理；逾應
    到案日期，處罰機關應依道路交通管理處罰條例第八十五條
    第三項規定處罰該汽車所有人，違反道路交通管理事件統一
    裁罰基準及處理細則第二十四條亦定有明文。
四、經查：本件受處分人甲○○於九十七年二月五日十五時三十
    二分許，駕駛車牌號碼255-ER號營業小客車，行經臺北市○
    ○○路○段與八德路口時，因「駕車行經有燈光號誌管制之
    交岔路口闖紅燈」之違規行為，經照相採證逕行舉發等情，
    有北市警交大字第AB0000000號舉發通知單、 臺北市交通事
    件裁決所北市裁二字第裁22-AB0000000號裁決書，及採證照
    片二幀在卷可稽（見原審卷第六、七、八頁），自屬實在。
    受處分人雖執前詞置辯，但依卷附採證照片所示，該照片二
    幀為連續拍攝，第一幀表示紅燈亮燈前，黃燈已亮二．四秒
    ，且前開汽車係於紅燈亮起一．三秒時通過停止線，是其燈
    號變換正常，並無過快問題；第二幀則為紅燈亮起二．三秒
    時，前開汽車車身以每小時三十七公里之速度行駛，顯見受
    處分人係在紅燈亮起後，方以三十七公里之時速闖越停止線
    而遭拍攝，依其時速顯示，受處分人當時並未減速，而係見
    燈號變換欲搶快穿越，是受處分人以上所辯尚難採信。
五、綜上所述，受處分人確有駕駛「明台計程汽車有限公司」所
    有前開車號之營業小客車，於前揭時地行經有燈光號誌管制
    之交岔路口闖紅燈之違規事實，原處分機關依道路交通管理
    處罰條例第五十三條第一項、第六十三條第一項第三款，及
    違反道路交通管理事件統一裁罰基準表規定，裁處罰鍰新臺
    幣二千七百元及記違規點數三點，原審法院亦同此認定，裁
    定駁回受處分人之異議聲明，並對所適用之法律依據詳加說
    明，認事用法並無違誤。受處分人猶執陳詞抗告指摘原裁定
    不當云云，依諸前揭各節說明並無可採，其抗告既無理由，
    自應駁回之。
據上論斷，依道路交通案件處理辦法第二十六條、道路交通管理
處罰條例第八十九條、刑事訴訟法第四百十二條，裁定如主文。
中    華    民    國    97    年    10    月    29    日
                  刑事第四庭  審判長法  官  陳筱珮
                                    法  官  陳玉雲
                                    法  官  鄭水銓
以上正本證明與原本相符。
本裁定不得再抗告。
                                    書記官  劉貞達
中    華    民    國    97    年    10    月    29    日


司法院資訊處製作；財團法人民間司法改革基金會備份。
